【裁判字號】    95,上訴,383
【裁判日期】    950330
【裁判案由】    違反毒品危害防制條例
【裁判全文】
臺灣高等法院高雄分院刑事判決         95年度上訴字第383號
上  訴  人
即  被  告  甲○○
上列上訴人因違反毒品危害防制條例案件，不服臺灣高雄地方法
院94年度訴字第4042號中華民國95年1 月20日第一審判決（起訴
案號：臺灣高雄地方法院檢察署94年度毒偵字第7771號），提起
上訴，本院判決如下：
     主  文
上訴駁回。
     事  實
一、甲○○於民國（下同）91年1 月間因施用毒品行為，經臺灣
    高雄地方法院以91年度毒聲字第783 號裁定送強制戒治，於
    92年10月26日期滿執行完畢；詎其仍未戒除毒癮，復於前揭
    強制戒治執行完畢釋放後5 年內，又基於施用第一級毒品海
    洛因之概括犯意，自94年8 月初之某日起，連續在台中縣梧
    棲鎮詳址不知之工作地點，施用海洛因多次，約每週施用1
    次，均以針筒注射之方式施用，最後1 次於94年8 月23日晚
    上8 時許，在台中縣梧棲鎮詳址不知之台電發電廠內施用。
    嗣於其前案遭判處有期徒刑之假釋保護管束期間，經臺灣高
    雄地方法院檢察署觀護人於94年8 月24日通知到場採尿送驗
    結果呈嗎啡陽性反應，而查知上情。
二、案經臺灣高雄地方法院檢察署檢察官簽請分案偵查起訴。
     理  由
一、本件被告甲○○所犯係死刑、無期徒刑、最輕本刑為3 年以
    上有期徒刑以外之罪，已經被告就被訴事實為有罪之陳述，
    經本院聽取當事人之意見後，依刑事訴訟法第273 條之1 第
    1 項之規定，裁定進行簡式審判程序。又本件卷內之人證、
    物證等證據，依同法第273 條之2 、第159 條第2 項規定，
    不受第159 條第1 項關於傳聞法則規定之限制，依法均有證
    據能力，合先敘明。
二、上開事實，訊據上訴人即被告甲○○坦承不諱，且被告經臺
    灣高雄地方法院觀護人於94年8 月24日通知到場，執行前案
    假釋保護管束時採集其尿液，送台灣檢驗科技股份有限公司
    鑑驗結果，被告尿液呈施用海洛因後之嗎啡陽性反應，此有
    該公司之濫用藥物尿液檢驗報告1 份在卷可稽（見偵卷第3
    頁），足認被告自白施用海洛因犯行顯與事實相符；再者，
    被告前於91年1 月間因施用毒品行為，經原審法院以91年度
    毒聲字第783 號裁定送強制戒治，於92年10月26日期滿執行
    完畢釋放，亦有臺灣高等法院被告前案紀錄表在卷可按，是
    被告於強制戒治期滿執行完畢後，5 年內又為本件施用海洛
    因犯行甚明；從而，本案事證明確，被告犯行堪予認定。
三、核被告甲○○所為，係犯毒品危害防制條例第10條第1 項之
    施用第一級毒品罪。被告持有海洛因之低度行為，為其施用
    海洛因之高度行為所吸收，不另論罪。被告前後數次施用海
    洛因之行為，時間緊接，所犯罪名相同，顯係出於概括之犯
    意反覆為之，為連續犯，應依刑法第56條之規定以一罪論，
    並加重其刑。公訴人雖未就被告所犯94年8 月初之某日起至
    同年8 月23日上午11時許止之連續數次施用第一級毒品海洛
    因犯行部分起訴（除已起訴之94年8 月24日上午11時許起回
    溯24小時內之某時之施用海洛因1 次犯行外），惟查被告所
    犯上開未經起訴之連續施用海洛因犯行部分，與已起訴之94
    年8 月24日上午11時許回溯24小時內之某時之施用海洛因1
    次之犯行，係連續犯，已如前述，具有裁判上一罪之關係，
    為起訴效力所及，本院自得併予審酌。
四、原審因依毒品危害防制條例第10條第1 項，刑法第11條、第
    56條之規定，並審酌被告前於82年間即曾犯違反肅清煙毒條
    例及麻醉藥品管理條例等罪，經本院判處有期徒刑3 年2 月
    確定，且已執行完畢，而於毒品危害防制條例施行後之88年
    間又因施用毒品犯行，經法院裁定觀察勒戒、強制戒治，且
    於強制戒治執行完畢，由臺灣高雄地方法院檢察署檢察官處
    分不起訴在案；竟仍於91年1 月間因施用毒品案件，經原審
    法院以91年度訴字第662 號判決判處有期徒刑10月確定，於
    91年6 月間因施用毒品犯行，另經原審法院以91年度雄簡字
    第975 號判決判處有期徒刑5 月確定，上開二案件並由原審
    法院裁定應執行刑為有期徒刑1 年2 月；再於91年12月間犯
    施用毒品行為，經本院以92年度上訴字第794 號判決判處有
    期徒刑10月確定，復於92年4 月間因違反毒品危害防制條例
    之施用毒品案件，由原審法院以92年度簡字第1821號判決判
    處有期徒刑6 月確定，本院92年度上訴字第794 號及原審法
    院92年度簡字第1821號等二案件，亦由原審法院裁定應執行
    有期徒刑1 年2 月；上開罪刑並均合併執行，且被告於94年
    5 月20日假釋出監，此有臺灣高等法院被告前案紀錄表可按
    ，孰料被告毒癮陷溺極深，竟在上開徒刑尚未執行完畢之假
    釋期間內，再度施用海洛因，顯見其早於82年間即有施用毒
    品之慣行，長期以來即反復因毒品施用行為，陷於罪刑，猶
    無法自拔，為根除其毒癮，當應施以較長期之強制禁絕處遇
    ，期能達戒除施毒之效，並念其於審理中已坦承全部犯行，
    犯後態度尚佳等一切情狀，量處有期徒刑1 年8 月。認事用
    法，核無不合，量刑亦屬妥適。被告上訴意旨，以原審量刑
    過重，指摘原判決不當，為無理由，應予駁回。
據上論結，應依刑事訴訟法第368 條、第364 條、第273 條之1
第1 項，判決如主文。
本案經檢察官張金塗到庭執行職務。
中    華    民    國    95    年    3     月    30    日
            刑事第五庭  審判長法  官  曾永宗
                              法  官  陳  箐
                              法  官  任森銓
以上正本證明與原本無異。
如不服本判決應於收受本判決後10日內向本院提出上訴書狀，其
未敘述上訴理由者，並得於提起上訴後10日內向本院補提理由書
狀（均須按他造當事人之人數附繕本）「切勿逕送上級法院」。
中    華    民    國    95    年    3     月    30    日
                              書記官  蘇恒仁
附錄本判決論罪科刑法條：
毒品危害防制條例第10條第1項：
施用第一級毒品者，處6月以上5年以下有期徒刑。


司法院資訊處製作；財團法人民間司法改革基金會備份。
